# 关于 PPP项目运营期的支出如何会计处理

提问人：wxl8076 时间：2021-12-13 20:33:11
陈版您好，关于PPP项目运营期的支出十分迷惑，烦请指点，十分感谢！例子如下：
某公司PPP项目完工于 2021 年 1 月转入无形资产时，预计运营期及移交期可能会存在大修支出、设备置换支出及其他费用，最早一次支出预计为2026 年 1 月 100 ，并做了以下分录：
借：无形资产 800 （为方便表述仅限于预计负债部分确认的无形资产）
未确认融资费用 200
贷：预计负债 1000
在运营期， 2024 年 1 月就发生了某项设备的支出，那么针对下属不同情况，在 2024 年 1 月该如何处理：
1 、该笔支出金额 150 ，初始预计金额为 100 ，那该笔支出：借：预计负债 150 贷：银行存款，那么针对该设备相关的未确认融资费用（已经摊销了 3 年，未摊销完毕）该如何处理？
2 、该笔支出金额为 80 ，初始预计金额为 100 ，那又该如何会计处理？
3 、该笔支出金额 150 ，初始未预计到有该笔支出，那又该如何会计处理？
4 、 2024 年底，对预计负债进行复评后，发现预计负债增加到 1500 ，未确认融资费用增加到 300 ，在不考虑1-3问的情况下，会计分录为：借：无形资产 400 未确认融资费用 100 贷：预计负债 500 ，新增无形资产按剩余经营权年限进行摊销，这样处理没有问题吧？
注：假设案例中支出均具有重要性，非日常维修小修金额。

回答人：chenyiwei
首先要明确：PPP项目资产的大修支出、设备置换支出及其他费用的产生，是由于项目资产在运营期内使用过程中的损耗，而不是资产购建行为本身，因此不应在建设期结束时直接确认预计负债并计入无形资产成本，而应在运营期内逐年计提（参考财政部会计司发布PPP应用案例（无形资产模式）中对“路面翻修义务”的处理）。
基于简化处理，对预计负债计提和后续计量时，无需单独设置“未确认融资费用”科目，其利息的计提调整直接在“预计负债”科目中进行。如果后续期间的大修、重置支出的发生时间和金额与原先的预计不一致的，则在发生时仍从上述预计负债中列支，但在期末应及时修正相关计划和预算，据此修正相关支出的开支预算，并按会计估计变更调整处理。